src/morphology/stems/verbs.lexc
LEXICON verbs
азьбасьтыны:азьбасьт V_MONO  "" ;
азьдоринъяны:азьдоринъя V_UZA  "" ;
алдалляськыны:алдалляськ V_MONO  "" ;
амалланы:амалла V_UZA  "" ;
асваньбуртыны:асваньбурт V_MONO  "" ;
бабкаялляны:бабкаялля V_UZA  "" ;
басьтыны-таланы:басьтыны-тала V_UZA  "" ;
басьяськыны:басьяськ V_MONO  "" ;
бертаны:берта V_UZA  "" ;
берыкъяськыны:берыкъяськ V_MONO  "kääntelehtiä" ;
бодыялляны:бодыялля V_UZA  "" ;
боталляны:боталля V_UZA  "" ;
бугорскылыны:бугорскыл V_MONO  "" ;
буксираны:буксира V_UZA  "" ;
бунӟытылыны:бунӟытыл V_MONO  "" ;
бустыраны:бустыра V_UZA  "" ;
быгыльтылыны:быгыльтыл V_MONO  "" ;
быдэнъялляны:быдэнъялля V_UZA  "" ;
бырттылыны:бырттыл V_MONO  "" ;
бычыралляны:бычыралля V_UZA  "" ;
вазгатъяны:вазгатъя V_UZA  "" ;
вайылыны:вайыл V_MONO  "" ;
валчеятъяны:валчеятъя V_UZA  "" ;
вандытылыны:вандытыл V_MONO  "" ;
вань:вань V_  "" ;
васяны:вася V_UZA  "" ;
вениканы:веника V_UZA  "" ;
вераськыны:вераськ V_MONO  "puhua" ;
веттаны:ветта V_UZA  "" ;
визьнодалляны:визьнодалля V_UZA  "" ;
вирӟектыны:вирӟект V_MONO  "" ;
висъялляны:висъялля V_UZA  "" ;
вожнуны:вожну V_  "" ;
вожосаны:вожоса V_UZA  "" ;
возиськыны:возиськ V_MONO  "pysyä" ;
воралляны:воралля V_UZA  "" ;
воринъяськылыны:воринъяськыл V_MONO  "" ;
вуалляны:вуалля V_UZA  "" ;
вузытыны:вузыт V_MONO  "" ;
выдтыны:выдт V_MONO  "" ;
выжаны:выжа V_UZA  "" ;
вырӟытъяны:вырӟытъя V_UZA  "" ;
вӧжйытыны:вӧжйыт V_MONO  "" ;
гажаны-жаляны:гажаны-жаля V_UZA  "" ;
гаӵолтыны:гаӵолт V_MONO  "" ;
гожтыны-суреданы:гожтыны-суреда V_UZA  "" ;
гоночысны:гоночыс V_  "" ;
гонӟыртыны:гонӟырт V_MONO  "" ;
гордманы:гордма V_UZA  "" ;
гужаны:гужа V_UZA  "" ;
гуньдылыны:гуньдыл V_MONO  "" ;
гыалляны:гыалля V_UZA  "" ;
гыркъялляны:гыркъялля V_UZA  "" ;
гырпумъяськылыны:гырпумъяськыл V_MONO  "" ;
дезертираны:дезертира V_UZA  "" ;
допростылыны:допростыл V_MONO  "" ;
дуланы:дула V_UZA  "" ;
дыгыртыны:дыгырт V_MONO  "" ;
дыжаны:дыжа V_UZA  "" ;
дӥсяны-кутчаны:дӥсяны-кутча V_UZA  "" ;
егитомытылыны:егитомытыл V_MONO  "" ;
етӥналляны:етӥналля V_UZA  "" ;
жиетылыны:жиетыл V_MONO  "" ;
жобаны:жоба V_UZA  "nousta (rajuilma)" ;
задормыны:задорм V_MONO  "" ;
зараданы:зарада V_UZA  "" ;
зурекъятыны:зурекъят V_MONO  "" ;
зуркалляны:зуркалля V_UZA  "" ;
зыръяны:зыръя V_UZA  "" ;
зӥртылыны:зӥртыл V_MONO  "" ;
изваскаялляны:изваскаялля V_UZA  "" ;
исалляськытыны:исалляськыт V_MONO  "" ;
исьнералляны:исьнералля V_UZA  "" ;
йылосъятыны:йылосъят V_MONO  "" ;
йылпумъялляны:йылпумъялля V_UZA  "" ;
йырчукинскылыны:йырчукинскыл V_MONO  "" ;
йӧкуралляны:йӧкуралля V_UZA  "" ;
йӧлойӧны:йӧлойӧ V_  "" ;
кайгырыны:кайгыр V_MONO  "" ;
калаяны:калая V_UZA  "" ;
каньылалляны:каньылалля V_UZA  "" ;
капчиёмытскыны:капчиёмытск V_MONO  "" ;
карнизаны:карниза V_UZA  "" ;
кезьыталляны:кезьыталля V_UZA  "" ;
кезьытскылыны:кезьытскыл V_MONO  "" ;
кепыратылыны:кепыратыл V_MONO  "" ;
кечйӧны:кечйӧ V_  "" ;
кеӵевылтӥськыны:кеӵевылтӥськ V_MONO  "" ;
кизералляны:кизералля V_UZA  "" ;
киськаськылыны:киськаськыл V_MONO  "" ;
козмалляны:козмалля V_UZA  "" ;
колтыртыны:колтырт V_MONO  "" ;
кораны:кора V_UZA  "leikata" ;
кораськылыны:кораськыл V_MONO  "" ;
кочонмылыны:кочонмыл V_MONO  "" ;
куаляны:куаля V_UZA  "" ;
куасалтыны:куасалт V_MONO  "" ;
кузьытаны:кузьыта V_UZA  "" ;
кузялмылыны:кузялмыл V_MONO  "" ;
куноятыны:куноят V_MONO  "kestitä" ;
курданы:курда V_UZA  "pelätä" ;
куртчылӥськыны:куртчылӥськ V_MONO  "" ;
кушерскыны:кушерск V_MONO  "" ;
куяны:куя V_UZA  "heitellä" ;
кылзылыны:кылзыл V_MONO  "" ;
кыны:к V_MONO  "" ;
кыньыръяны:кыньыръя V_UZA  "" ;
кырпуны:кырпу V_  "" ;
кыстаськыны-костаськыны:кыстаськыны-костаськ V_MONO  "" ;
кышкатъяны:кышкатъя V_UZA  "" ;
кӧсатылыны:кӧсатыл V_MONO  "" ;
кӧшалляны:кӧшалля V_UZA  "" ;
лайвайыны:лайвай V_MONO  "" ;
лекатъяны:лекатъя V_UZA  "" ;
лекъяськыны:лекъяськ V_MONO  "" ;
лулӟытыны:лулӟыт V_MONO  "" ;
лушканы:лушка V_UZA  "varastaa" ;
лызчысны:лызчыс V_  "" ;
льӧльйӧны:льӧльйӧ V_  "" ;
лэсьтыны:лэсьт V_MONO  "tehdä" ;
люканы:люка V_UZA  "koota" ;
лёгатыны:лёгат V_MONO  "" ;
майыгалляны:майыгалля V_UZA  "" ;
мальпотыны:мальпот V_MONO  "" ;
мексыны:мекс V_MONO  "" ;
могӟытыны:могӟыт V_MONO  "" ;
мозмытъялляны:мозмытъялля V_UZA  "" ;
мускытомыны:мускытом V_MONO  "" ;
мызьыраны:мызьыра V_UZA  "" ;
мыргетылыны:мыргетыл V_MONO  "" ;
напырӟыны:напырӟ V_MONO  "" ;
нергеялляны:нергеялля V_UZA  "" ;
нискетыны:нискет V_MONO  "" ;
ноны:но V_  "" ;
нуятыны:нуят V_MONO  "" ;
ныросаны:ныроса V_UZA  "" ;
нюлэспуны:нюлэспу V_  "" ;
нюпырскыны:нюпырск V_MONO  "" ;
няськыталляны:няськыталля V_UZA  "" ;
обедатьтыны:обедатьт V_MONO  "" ;
омыръяны:омыръя V_UZA  "" ;
онгромыны:онгром V_MONO  "" ;
паллянтӥськыны:паллянтӥськ V_MONO  "" ;
паньганы:паньга V_UZA  "" ;
пачылмытыны:пачылмыт V_MONO  "" ;
пелесаны:пелеса V_UZA  "" ;
пештылыны:пештыл V_MONO  "" ;
пижны:пиж V_  "" ;
пишырыны:пишыр V_MONO  "" ;
погралляны:погралля V_UZA  "" ;
посӥськылыны:посӥськыл V_MONO  "" ;
пузаны:пуза V_UZA  "munia" ;
пульӟытыны:пульӟыт V_MONO  "" ;
пуныноны:пуныно V_  "" ;
пусйылыны:пусйыл V_MONO  "panna merkille" ;
пушнераны:пушнера V_UZA  "" ;
пыкиськылыны:пыкиськыл V_MONO  "" ;
пыӵатыны:пыӵат V_MONO  "" ;
пӧзьыяны:пӧзьыя V_UZA  "" ;
пӧйноны:пӧйно V_  "" ;
рудыны:руд V_MONO  "" ;
сазнаны:сазна V_UZA  "" ;
сектаны:секта V_UZA  "kestitä" ;
сигъятыны:сигъят V_MONO  "" ;
синнуны:синну V_  "" ;
соглашъяны:соглашъя V_UZA  "" ;
сунӟыны:сунӟ V_MONO  "" ;
сыланы:сыла V_UZA  "" ;
сьӧдйӧны:сьӧдйӧ V_  "" ;
сюдыны:сюд V_MONO  "ruokkia" ;
сюрноны:сюрно V_  "" ;
сююзманы:сююзма V_UZA  "" ;
тамланы:тамла V_UZA  "" ;
таяныны:таян V_MONO  "" ;
тукталляны:тукталля V_UZA  "" ;
тульыресмытыны:тульыресмыт V_MONO  "" ;
тутны-вытны:тутны-выт V_  "" ;
тыбыраны:тыбыра V_UZA  "" ;
тэльпуны:тэльпу V_  "" ;
тэргешыны:тэргеш V_MONO  "" ;
тэшкатъяны:тэшкатъя V_UZA  "" ;
уд:уд V_  "" ;
удысаны:удыса V_UZA  "" ;
узвесяськылыны:узвесяськыл V_MONO  "" ;
улляны:улля V_UZA  "ajaa (pois)" ;
ум:ум V_  "" ;
ургетылыны:ургетыл V_MONO  "" ;
устояны:устоя V_UZA  "" ;
учкытылыны:учкытыл V_MONO  "" ;
уӵысаны:уӵыса V_UZA  "" ;
черектылыны:черектыл V_MONO  "" ;
честалляны:честалля V_UZA  "" ;
чукалляны:чукалля V_UZA  "" ;
чукинскылыны:чукинскыл V_MONO  "" ;
чусны:чус V_  "" ;
чысны:чыс V_  "" ;
чысны-пысны:чысны-пыс V_  "" ;
чӧлъяны:чӧлъя V_UZA  "" ;
шамбалскылыны:шамбалскыл V_MONO  "" ;
шераны:шера V_UZA  "" ;
шоналляськыны:шоналляськ V_MONO  "" ;
шугекъяны:шугекъя V_UZA  "" ;
шукыртны:шукырт V_  "" ;
шуметыны:шумет V_MONO  "" ;
шыраны:шыра V_UZA  "" ;
шӧдӥськылыны:шӧдӥськыл V_MONO  "" ;
ыжноны:ыжно V_  "" ;
ыргалляны:ыргалля V_UZA  "" ;
энертыны:энерт V_MONO  "" ;
энны:эн V_  "" ;
эны:э V_  "" ;
эркынланы:эркынла V_UZA  "" ;
юнманы:юнма V_UZA  "" ;
юрттыны:юртт V_MONO  "auttaa" ;
ӝабыръяны:ӝабыръя V_UZA  "" ;
ӝоместыны:ӝомест V_MONO  "" ;
ӝытшыдалляны:ӝытшыдалля V_UZA  "" ;
ӟамны:ӟам V_  "" ;
ӟималтыны:ӟималт V_MONO  "" ;
ӟузгалляны:ӟузгалля V_UZA  "" ;
ӟырны:ӟыр V_  "" ;
ӵашйыны:ӵашй V_MONO  "" ;
ӵематъяны:ӵематъя V_UZA  "" ;
ӵыжектылыны:ӵыжектыл V_MONO  "" ;
